【裁判字號】    89,易,1898
【裁判日期】    890725
【裁判案由】    賭博等
【裁判全文】
臺灣板橋地方法院刑事判決                        八十九年度易字第一八九八號
    公  訴  人  臺灣板橋地方法院檢察署檢察官
    被      告  甲○○
右列被告因賭博等案件，經檢察官提起公訴（八十九年度偵字第七六一號），本院判
決如左：
    主  文
甲○○連續意圖營利，聚眾賭博，處有期徒刑肆月，如易科罰金以參佰元折算壹日。
被訴傷害部分公訴不受理；被訴強制部分無罪。
    事  實
一、甲○○意圖營利，並基於概括犯意，自民國八十八年十月中旬某日起至同年十二
    月三十一日止，連續多次提供位於臺北縣蘆洲市○○路一八二號一樓非公眾得出
    入場所之居所，做為賭博之場所，並聚集簡素真、李金智、徐木、謝巧鈴、乙○
    ○（簡素真等五人另依社會秩序維護法裁處）及綽號「邱仔」、「排骨」等人，
    以麻將牌為賭具，由甲○○與上開賭客每四人一桌賭博財物，並約定每圈由甲○
    ○抽取新台幣（下同）二百元從中獲利。嗣於八十九年一月一日晚間七時三十分
    許，經警在上址查獲甲○○。
二、案經臺北縣警察局永和分局報請臺灣板橋地方法院檢察署檢察官偵查起訴。
    理  由
壹、有罪部分
一、右揭事實，業據被告甲○○於警訊、偵查中及本院審理時供承不諱，並經賭客簡
    素真、李金智、徐木、謝巧鈴、乙○○等人證述屬實，被告甲○○之自白顯與事
    實相符，本件事證明確，被告犯行堪以認定。
二、核被告甲○○所為係犯刑法第二百六十八條之意圖營利，供給賭博場所及聚眾賭
    罪。被告先後多次供給賭博場所，聚眾賭博，時間緊接，犯罪構成要件相同，顯
    均係基於概括之犯意反覆為之，應依連續犯之規定論以一罪，並依法加重其刑。
    被告意圖營利供給場所及聚眾賭博二罪間具有方法、結果之牽連關係，應依刑法
    第五十五條規定，從一情節較重之聚眾賭博罪處斷。爰審酌被告之素行狀況、犯
    罪之動機、目的、對社會風氣之影響及犯罪後坦承犯行之態度等一切情狀，量處
    如主文所示之刑，並諭知易科罰金之折算標準，以資懲戒。
貳、公訴不受理部分
一、公訴意旨另以：被告甲○○與綽號「邱仔」、「排骨」因懷疑乙○○詐賭，竟共
    同基於傷害之犯意，於八十八年十二月三十一日晚間七時許，在台北縣蘆洲市○
    ○路一八二號一樓徒手毆打乙○○，致乙○○受有兩側面頰腫脹瘀血三Ｘ四公分
    、右眼出血等傷害，因認被告甲○○涉犯刑法第二百七十七條第一項之傷害罪嫌
    。
二、按告訴乃論之罪，告訴人於第一審辯論終結前得撤回其告訴，又告訴經撤回者，
    應諭知不受理之判決，刑事訴訟法第二百三十八條第一項、第三百零三條第三款
    分別定有明文。
三、查本件告訴人乙○○告訴被告甲○○傷害案件，公訴人認係觸犯刑法第二百七十
    七條第一項之普通傷害罪嫌，依同法第二百八十七條前段之規定，須告訴乃論。
    茲據告訴人乙○○於本院審理中撤回告訴（參見本院八十九年七月十一日審理筆
    錄及和解書一件），依照首開說明，本件被告甲○○上開被訴傷害部分，依法應
    諭知不受理之判決。
參、無罪部分
一、公訴意旨另以：被告甲○○與綽號「邱仔」、「排骨」因懷疑乙○○詐賭，竟共
    同基於使人行無義務之事之犯意，於右揭時地聲稱要乙○○提出解決方案，而強
    行將乙○○押至房間內，對其恫稱：將手錶質押，否則無法走出大門等語，以此
    方式逼迫乙○○同意交付手錶先為質押，再以五萬元贖回該錶後，始獲准離去，
    因認被告甲○○涉犯刑法第三百零四條第一項之強制罪嫌。
二、按犯罪事實應依證據認定之，無證據不得推定其犯罪事實，不能證明被告犯罪者
    ，應諭知無罪之判決，刑事訴訟法第一百五十四條、第三百零一條第一項前段定
    有明文。又告訴人之告訴，係以使被告受刑事訴追為目的，是其陳述是否與事實
    相符，仍應調查其他證據以資審認，最高法院亦著有五十二年臺上字第一三００
    號判例可資參照。本件公訴人認被告甲○○涉犯強制罪之罪嫌，無非係以告訴人
    亦即被害人乙○○之指訴、證人簡素真、徐木、謝巧鈴、李金智之證言及乙○○
    出具之贓物認領保管單一紙為論據。經訊之被告甲○○堅決否認有以強暴、脅迫
    之方式使乙○○交出其勞力士金錶之犯行，辯稱：綽號「邱仔」、「排骨」毆打
    乙○○後，要求乙○○賠償五萬元，乙○○因現金不夠，原表示將其自用小客車
    留下，「排骨」要求將乙○○勞力士金錶留下做質押，伊並未要求乙○○交出五
    萬元，或要求乙○○交出勞力士金錶做質押等語。經查：
三、被害人乙○○於偵查中指稱：「排骨打我叫我將手錶交給甲○○抵押再以五萬元
    贖回，我不得已才將手錶交出，他說我不交錶要給我死在當場，無法走出該處大
    門」等語（參見偵查卷第五十二頁正面），證人徐木、簡素真於偵查中則具結證
    稱：「他（乙○○）打牌時換牌被邱姓男子發現，就起爭執要乙○○提出解決方
    案」、「（問：何人打乙○○？）邱仔及排骨男子打他」、「（問：是否有達成
    協議？）打他的人要他賠錢，乙○○沒有錢，他說要留車，但排骨的人說不要車
    ，他有手錶說要拿出來押隔天才拿錢贖回」等語（參見偵查卷第四十七頁背面至
    第四十八頁正面）；證人謝巧鈴於偵查中具結證稱：「乙○○詐賭偷換牌被邱仔
    發現發生口角，排骨跟邱仔打乙○○」等語（參見偵查卷第五十一頁背面），顯
    見當天確係「排骨」、「邱仔」二人因懷疑乙○○詐賭，進而出手毆打乙○○，
    並要求乙○○賠償五萬元，甚至交出手錶作為質押，被告甲○○並未以何種強暴
    、脅迫之方式要求乙○○賠償五萬元，或質押手錶。參以被害人乙○○於本院審
    理中復陳稱：「『排骨』從另一桌衝過來從後面用拳頭打我的臉好幾拳，我當場
    就流血，之後『排骨』與『邱仔』說我牌品不好，『邱仔』也有用拳頭打我，這
    時甲○○過來叫我們不要吵，不要打架，他沒有動手打我。『排骨』、『邱仔』
    二個說要拿五萬元，我說我沒有那麼多錢，當時有我、張、排骨、邱仔四個人在
    房間內，是我說大家一起進房講的，不是押我進房間的，車子是我說要留在這裡
    ，我去湊錢，張說不要，留手錶就可以。張在房內是在調解，『排骨』、『邱仔
    』較凶，『排骨』說今天如沒拿錢來就打我說不能走出這房間，『排骨』先出手
    ，甲○○沒有打我，也沒有恐嚇我」等語（參見本院八十九年七月十一日審理筆
    錄），更見被告甲○○前開所辯應與事實相符。自難僅因被告甲○○係上開賭場
    之經營者，即認其與綽號「排骨」、「邱仔」之人就強制陳因票交出其勞力士金
    錶部分犯行有何共同犯意聯絡。
四、綜上所述，被告甲○○前開辯解應與事實相符，堪以採信，此外本院復查無其他
    積極證據足以證明被告甲○○有何公訴人所指之強制罪犯行，自不能證明被告甲
    ○○犯罪，應依法就此部分諭知無罪之判決。
據上論斷，應依刑事訴訟法第二百九十九條第一項前段、第三百零一條第一項前段、
第三百零三條第三款，刑法第五十六條、第二百六十八條、第五十五條、第四十一條
，罰金罰鍰提高標準條例第一條前段、第二條，判決如主文。
本案經檢察官陳孟黎到庭執行職務。
中      華      民      國      八十九      年    七    月    二十五    日
          臺灣板橋地方法院刑事第三庭
                                          法  官  連育群
右正本證明與原本無異。
如不服本判決，應於判決送達後十日內，向本院提出上訴狀。
                                          書記官  蘇恩慶
中      華      民      國      八十九      年    七    月    三十一    日
附錄本案論罪科刑法條全文：
刑法第二百六十八條：意圖營利，供給賭博場所或聚眾賭博者，處三年以下有期徒刑
                    ，得併科三千元以下罰金。


司法院資訊處製作；財團法人民間司法改革基金會備份。
